臺灣板橋地方法院刑事判決　　　　　　　　　　　　九十一年度訴字第二七號
　　公　訴　人　臺灣板橋地方法院檢察署檢察官
　　被　　　告　甲○○　男　二.
右列被告因毒品危害防制條例案件，經檢察官提起公訴（九十一年度毒偵字第二五二
九號）及移送併辦（九十一年度毒偵字第三五三六號），本院判決如左：
    主  文
甲○○施用第一級毒品，累犯，處有期徒刑柒月；又連續施用第二級毒品，累犯，處
有期徒刑伍月；應執行有期徒刑拾月。
    事  實
一、甲○○前因施用毒品案件，經依本院以八十七年度毒聲字第二０二一號及八十八
    年度毒聲字第六六七八號先後二次裁定送觀察、勒戒後，均無繼續施用毒品之傾
    向，由台灣板橋地方法院檢察署檢察官分別以八十八年度毒偵緝字第四四二、四
    四三號、八十八年度偵緝字第二二三號不起訴處分。其仍不知悔改，又於民國八
    十九年二、三月間，施用第二級毒品安非他命，經臺灣板橋地方法院檢察署檢察
    官於八十九年七月二十八日以八十九年度毒偵緝字第八九六號提起公訴並聲請本
    院令被告入戒治處所施以強制戒治，該案業經本院於八十九年十月二十六日以八
    十九年度易字第三四一六號判處有期徒刑三月、如易科罰金以三百元折算一日確
    定，並於九十年十一月二十七日以易科罰金刑執行完畢，上開強制戒治嗣由法院
    裁定停止戒治付保護管束，亦於九十年七月三十一日執行期滿。
二、甲○○於上開強制戒治期滿後，竟基於施用第一級毒品海洛因之故意，於九十一
    年五月九日十二時五十分往前回溯二十六小時內某時，在不詳地點，施用第一級
    毒品海洛因一次。另基於施用第二級毒品安非他命之概括犯意，自九十一年五月
    九日十二時五十分往前回溯九十六小時內某時起，至九十一年七月十九日止，先
    後多次在臺北縣蘆洲市○○街三十八巷六十七弄十六號住處，施用第二級毒品安
    非他命。嗣於九十一年五月九日，警方通知陳正雄至台北縣警察局蘆洲分局採尿
    送驗，發現其尿液呈安非他命及嗎啡陽性反應，而移送臺灣板橋地方法院檢察署
    檢察官偵辦。續於九十一年七月十九日，檢察官於另案偵查時，發覺陳正雄仍有
    施用安非他命嫌疑，而當庭命採尿送驗，發現其尿液仍呈甲基安非他命陽性反應
    。甲○○業嗣經本院於九十一年八月五日以九十一年度毒聲字第二四七九號裁定
    令入戒治處所施以強制戒治一年。
三、案經台北縣政府警察局蘆洲分局報請臺灣板橋地方法院檢察署檢察官偵查起訴及
    移送併辦。
    理  由
一、認定前述事實所憑之證據及理由：
  (一)被告第一次所採集之尿液經送台灣檢驗科技股份有限公司檢驗結果，呈嗎啡及安
    非他命陽性反應，有該公司出具之濫用藥物尿液檢驗報告一紙附卷可稽。其第二
    次所採集之尿液經送國防部憲兵司令部刑事鑑識中心檢驗結果，也呈甲基安非他
    命陽性反應，有該中心出具之鑑驗通知書一紙在卷可稽。
  (二)依台灣檢驗科技股份有限公司尿液檢驗報告所示，是以「氣相層析質譜儀」之方
    檢驗，測出被告尿液呈嗎啡及安非他命陽性反應。而以氣相層析質譜儀之方法檢
    驗者，其精確度達百分之百，亦即如尿液中未含有安非他命（或嗎啡）之反應者
    ，即不可能產生因藥物所引起之偽陽性反應（行政院國軍退除役官兵輔導委員會
    榮民總醫院八十三年三月一日八三北總內字第一八五號函可資參照）。
  (三)按安非他命經口服投與後約百分之七十於二十四小時內自尿中排出，約百分之九
    十於九十六小時內自尿中排出，且甲基安非他命成分之檢出與其投與方式、投與
    量、個人體質、採尿時間與檢測儀器之精確等諸多因素有關，因此僅憑尿液中呈
    安非他命陽性反應，並無法確實推斷吸食時間距採尿時間之長短，惟依據上述資
    料推斷，最長可能不會超過四日（行政院衛生署藥物食品檢驗局八十一年二月八
    日（八一）藥檢壹字第００一一五六號函可資參照）。被告於第一次經警所採集
    之尿液送驗結果，既呈甲基安非他命陽性反應，顯見其在前述採尿時間回溯前九
    十六小時內某時，確有施用安非他命之犯行。
  (四)又海洛因經注射入人體後，約百分之八十於二十四小時內自尿中排出，一般而言
    ，尿液中能否驗出嗎啡陽性反應與其投與量、投與途徑、採尿時間、個人體質及
    檢驗方法之靈敏度有關，國外曾有文獻報導注射六毫克之海洛因鹽酸鹽，其代謝
    物嗎啡之平均可檢出之時限約為二十六小時（行政院衛生署藥物食品檢驗局八十
    一年九月八日（八一）藥檢壹字第八一一四八八五號函參照）。被告於第一次經
    警所採集之尿液送驗結果，既呈嗎啡陽性反應，顯見被告在前述採尿時間之前二
    十六時內，確亦有施用海洛因一次之犯行。
  (五)有前述不起訴處分書、起訴書、刑事裁定書、台灣高等法院檢察署刑案紀錄簡覆
    表及台灣高等法院被告全國前案紀錄表在卷可憑。
  (六)被告於審理中坦承於第一次經警採尿前幾天有施用海洛因之行為，並坦承於先後
    二次採尿期間，在其住處有多次施用安非他命之行為。
  (七)綜上所述，本件事證明確，被告犯行應可認定。
二、論罪科刑：
  (一)被告施用海洛因之行為，係犯毒品危害防制條例第十條第一項施用第一級毒品罪
    ；其施用安非他命之行為，則係犯同條例第十條第二項施用第二級毒品罪。
  (二)其施用前持有海洛因及安非他命之低度行為應為施用之高度行為所吸收，均不另
    論罪。
  (三)其先後多次吸食安非他命犯行，時間緊接，罪名及犯罪構成要件相同，顯係基於
    概括犯意為之，為連續犯，依刑法第五十六條規定，應以一罪論並加重其刑。
  (四)其所犯上開二罪，犯意各別、行為互異，應予分論併罰。
  (五)其有如事實欄所載之論罪科刑執行情形，有台灣高等法院檢察署刑案紀錄簡覆表
    在卷可憑，五年內再犯有期徒刑以上之本罪，為累犯，所犯之罪依法分別加重、
    遞加重其刑。
  (五)爰審酌被告之素行、智識程度、施用海洛因、安非他命戕害身心、對社會治安可
    能之危害程度、其吸用之期間長短、次數，以及被告犯罪後坦承犯行之態等等一
    切情狀，各量處如主文所示之刑，並依刑法第五十一條第五款規定定其應執行之
    刑。
據上論斷，應依刑事訴訟法第二百九十九條第一項前段，毒品危害防制條例第十條第
一項、第二項，刑法第十一條前段、第五十六條、第四十七條、第五十一條第五款，
判決如主文。
本案經檢察官林俊峰到庭執行職務。
中      華      民      國    九十一    年     十二     月    二十六    日
                                      臺灣板橋地方法院刑事第三庭
                                          法  官  劉以全
右正本證明與原本無異
如不服本判決應於送達後十日內向本院提出上訴狀
                                          書記官  廖舜宜
中      華      民      國    九十一    年     十二     月    二十六    日
附錄本案論罪科刑法條全文：
毒品危害防制條例第十條：
施用第一級毒品者，處六月以上五年以下有期徒刑。
施用第二級毒品者，處三年以下有期徒刑。
